---
title: "Uma análise dos 250 melhores filmes do IMDB"
author: "Caroline Neves"
date: "2023-04-09"
output: html_document
---


```{r}
library(tidyverse)
library(dplyr)
library(janitor)
library(lubridate)
library(readr)
library(readr)
imdb_top_movies <- read_csv("C:/Users/Caroline/Downloads/imdb_analise - IMDB Top 250 Movies.csv")
```


## Os favoritos da crítica 

  O IMDB é uma das maiores base de dados online de informação sobre cinema TV, música e games. Seus usuários podem avaliar os conteúdos com os quais interagiu, tendo a possibilidade de deixar cometários à respeito de sua avaliação.
  O conjunto de dados, disponível na plataforma Kaggle, foram extraídos do site do IMDB, no ano de 2021.
  No gráfico abaixo, podemos observar os gêneros que mais aparecem no top 250 do IMDB.

```{r}
genres_count <- imdb_top_movies %>%
  select(rank, name, year, genres_1) %>%
  group_by(genres_1) %>%
  summarize(n = n()) %>%
  arrange(desc(n))
View(genres_count)

ggplot(genres_count, aes(x = genres_1, y = n, fill = genres_1)) +
  geom_bar(stat = "identity") +
  labs(title = "Top movie genres on IMDB",
       subtitle = "Based on the platform's top 250 movies",
       x = "Genre",
       y = "Number of movies") +
  theme(axis.text.x = element_text(angle = 90, hjust = 1))
```


##Emoção e adrenalina!
  A primeira instância, podemos perceber que os filmes de ação e drama são os preferidos e mais bem avaliados, entre os usuários da plataforma. No gráfico abaixo, podemos ver a ocorrência dos filmes destes gêneros de forma mais clara. Dentre os 250 filmes, mais de 60 são filmes de drama e mais de 40 são filmes de ação!


```{r}
drama_action_films <- imdb_top_movies %>%
  filter(genres_1 == "Drama" | genres_1 == "Action")

#Verificar a quantidade de filmes selecionados
nrow(drama_action_films)

#contagem de filmes por gênero
genre_count <- drama_action_films %>%
  group_by(genres_1) %>%
  summarise(count = n()) %>%
  arrange(desc(count))

#plotando gráfico de barras
ggplot(genre_count, aes(x = genres_1, y = count, fill = genres_1)) +
  geom_bar(stat = "identity") +
  labs(title = "Occurrence of Action and Drama films", subtitle= "Genres and Subgenres",
       x = "Genre",
       y = "Number of movies") +
  theme(axis.text.x = element_text(angle = 90, hjust = 1)) +
  scale_fill_discrete(name = "Genre")
```


##Muita ação e aventura, com uma pitada de risadas
  Uma outra forma de conhecer esses telespectadores, é dando uma olhada nos subgêneros preferidos. No gráfico abaixo, podemos perceber que a galera curte muitão ação com aventura, mas quando o assunto é ação e ficção-científica, parece que a indústria deixa um pouco a desejar.


```{r}
imdb_top_movies %>% dplyr::count(subgenres_1=="Action_Adventure") 
imdb_top_movies %>% dplyr::count(subgenres_1=="Action_Biography") 
imdb_top_movies %>% dplyr::count(subgenres_1=="Action_Comedy") 
imdb_top_movies %>% dplyr::count(subgenres_1=="Action_Crime") 
imdb_top_movies %>% dplyr::count(subgenres_1=="Action_Drama") 
imdb_top_movies %>% dplyr::count(subgenres_1=="Action_Sci-fi") 
imdb_top_movies %>% dplyr::count(subgenres_1=="Action_Thriller") 

#criando um dataframe com os dados obtidos para criação do gráfico
action_films <- c("Action Adventure", "Action Biography","Action Comedy","Action Crime","Action Drama","Action Scifi","Action Thriller")
number_of_films <- c(2,3,2,5,12,0,1)
action_subgenres <- data.frame(action_films <- c("Action Adventure", "Action Biography",
"Action Comedy","Action Crime","Action Drama","Action Scifi","Action Thriller"), number_of_films <- c(2,3,2,5,12,0,1))
View(action_subgenres)

colors <- c("red", "blue", "green", "purple", "orange", "gray", "black")

#plotando o gráfico
ggplot(data = action_subgenres) +
  geom_point(mapping = aes(x = action_films, y = number_of_films, color = action_films), size = 9) +
  scale_color_manual(values = colors) +
  labs(title = "Most popular subgenres in Action Movies",
       xlab = "Subgenre",
       ylab = "Number of films")
```


##Drama, romance e mistérios...
  Parece a receita perfeita para um dia frio e chuvoso, não é mesmo? Acho que os usuários concordam conosco, vejamos no gráfico abaixo quais são os subgêneros de drama que mais apareceram no rank.


```{r}
#contando o subgeneros de drama
drama_subgenres <- imdb_top_movies %>%
  filter(grepl("Drama", genres_1)) %>%
  summarise(total_movies = n())
View(drama_subgenres)

imdb_top_movies %>% dplyr::count(subgenres_1=="Drama_Family") #4
imdb_top_movies %>% dplyr::count(subgenres_1=="Drama_Fantasy") #2
imdb_top_movies %>% dplyr::count(subgenres_1=="Drama_Film-Noir") #2
imdb_top_movies %>% dplyr::count(subgenres_1=="Drama_Horror") #1
imdb_top_movies %>% dplyr::count(subgenres_1=="Drama_Music") #1
imdb_top_movies %>% dplyr::count(subgenres_1=="Drama_Mystery") #10
imdb_top_movies %>% dplyr::count(subgenres_1=="Drama_Romance") #11
imdb_top_movies %>% dplyr::count(subgenres_1=="Drama_Sci-Fi") #1
imdb_top_movies %>% dplyr::count(subgenres_1=="Drama_Sport") #2
imdb_top_movies %>% dplyr::count(subgenres_1=="Drama_Thriller") #5
imdb_top_movies %>% dplyr::count(subgenres_1=="Drama_War") #8
imdb_top_movies %>% dplyr::count(subgenres_1=="Drama_Western") #2

#criando um dataframe com os dados obtidos para criação do gráfico
drama_subgenres <- data.frame(subgenre = c("Drama Family", "Drama Fantasy",
                                           "Drama Film Noir", "Drama Music",
                                           "Drama Mystery", "Drama Romance", "Drama Sci-fi", "Drama Sport",
                                           "Drama Thriller", "Drama War", "Drama Western"),
number_of_films = c(4, 2, 2, 1, 1, 10, 11, 1, 2, 5, 8))

#plotando o gráfico
ggplot(data = drama_subgenres) +
  geom_point(mapping = aes(x = subgenre, y = number_of_films, color = number_of_films), size = 9) +
  scale_color_gradient(low = "white", high = "red") +
  labs(title = "Most popular subgenres in Drama Movies",
       xlab = "Subgenre",
       ylab = "Number of films")
```


##Nada de clássicos!
  E quando se trata dos anos de lançamentos, podemos ver uma tedência à melhores classificações para os filmes lançados nos ultimos 40 anos, principalmente quando se trata de filmes de ação. 

```{r}
action_movies <- imdb_top_movies %>% filter(genres_1 == "Action")
drama_movies <- imdb_top_movies %>% filter(genres_1 == "Drama")

#plotando o gráfico 
ggplot()+
  geom_point(data = action_movies, aes(x = year, y= rank, color="Action"), alpha = 0.5, size = 4)+
  geom_point(data = drama_movies, aes(x= year, y=rank, color="Drama"), alpha= 0.5, size = 4)+
  labs(title= "Occurrence os Action and Drama Films",
  subtitle= "A Comparison between release year and IMDB rank",
  x= "Release year",
  y= "IMDB Ranking",
  color= "Gênero")+
  scale_color_manual(values= c("Action"= "red", "Drama" = "blue"))
```

